【裁判字號】    89,交上易,102
【裁判日期】    890112
【裁判案由】    過失傷害
【裁判全文】
臺灣高等法院刑事判決                八十九年度交上易字第一０二號
    上  訴  人  臺灣臺北地方法院檢察署檢察官
    被      告  甲○○
右上訴人因被告過失傷害案件，不服台灣台北地方法院八十八年度交易字第一九三號
，中華民國八十九年一月十二日第一審判決（起訴案號：台灣台北地方法院檢察署八
十七年度偵續字第三九五號），提起上訴，本院判決如左：
        主  文
上訴駁回。
        理  由
一、公訴意旨略以：被告甲○○於民國（下同）八十五年十月廿日上午七時卅分許，
    駕駛車牌號碼GOU－623號重型機車，沿臺北市○○路由西往東方向行駛，途經八
    德路二段三六六巷口，應注意遵守燈光號誌及車前狀況，且依當時情形，復無不
    能注意情事，竟疏未注意，貿然闖紅燈前駛，不慎撞及沿臺北市○○路二段三六
    六巷由南往北方向駛來，由乙○○駕駛並搭載其年僅七歲幼子翁嘉宏（七十八年
    七月十六日生）之車牌DHB－059號輕機車倒地，致乙○○受有左膝挫傷之傷害，
    翁嘉宏則受有頭部外傷（頭皮瘀腫）之傷害，因認被告涉犯刑法第二百八十四條
    第一項之過失傷害罪嫌云云。
二、按犯罪事實應依證據認定之，無證據不得推定其犯罪事實。不能證明被告犯罪者
    ，應諭知無罪之判決。刑事訴訟法第一百五十四條、第三百零一條第一項分別定
    有明文。又認定犯罪事實須憑證據，為刑事訴訟法所明定，故被告犯罪嫌疑，經
    審理事實之法院，以盡其調查職責，仍不能發現確實之證據足資證明時，自應依
    法為無罪判決。且事實之認定，應憑證據，如未能發現相當證據，或證據不足以
    證明，自不能以推測或擬制之方法，以為裁判基礎。（最高法院二十年上字第八
    九三號、四十年臺上字第八六號判例參照）。
三、公訴人認定被告涉有上開罪嫌，無非係以告訴人乙○○及其子翁嘉宏之指訴為其
    主要論據。惟訊據被告堅詞否認有上開過失傷害犯行，辯稱：告訴人乙○○指訴
    肇事車輛即車牌GOU－623號重機車，係伊胞弟干鴻裕所有，然干鴻裕於前開車禍
    之時間，係前往美國夏威夷渡蜜月，於八十五年十月廿日始返抵中正機場，出國
    期間該輛重機車停放家中無人騎乘。又告訴人乙○○於八十六年八月十二日檢察
    官偵查中指稱肇事者之頭髮很長，且綁馬尾（臺北地檢署八十六年度他字第一一
    九四號卷第廿二頁），然伊於八十五年十月十三日擔任胞弟干鴻裕結婚男儐相時
    之髮型則為短髮，短短七日內無法長出可綁馬尾之長髮。況伊本身已有另部機車
    ，不可能向乃弟干鴻裕借用上開機車。再者，本件交通事故發生之八十五年十月
    廿日，伊與現已分手之女友魏惠怡前往爬大屯山，本件應係告訴人乙○○記錯車
    號。至伊膝蓋係於服役時受傷留下之舊傷痕，另伊弟干鴻裕之安全帽亦因使用已
    久，擦刮痕跡難免存在，是以告訴人指稱伊車禍時受傷，安全帽亦有破損云云，
    尚屬巧合等語。
四、經查：（一）前開事實，固據告訴人乙○○指訴再三，但為被告所否認，且告訴
    人乙○○及其子翁嘉宏於偵審時迭次指出撞傷彼等之機車騎士蓄長髮，並綁馬尾
    等語，惟被告甲○○於八十五年十月十三日擔任其弟干鴻裕結婚男儐相時，係蓄
    短髮等情，業據其提出結婚錄影帶及結婚相片在卷可稽（見臺北地檢署八十六年
    度偵字第二五七二六號卷第十一頁），並經本院勘驗結婚錄影帶屬實，而該結婚
    日期遠在告訴人乙○○指訴本件交通事故發生之前七日，殊不可能蓄有可綁「馬
    尾」之髮型，足認告訴人乙○○之指訴與事實不符，已非無瑕疵可指。（二）被
    告於八十五年十月廿日上午七時十分，即與其前女友魏惠怡相偕前往陽明山大屯
    山爬山，迨九時許始返回等情，亦經證人魏惠怡於偵審中結證明確，亦足據為有
    利於被告之論據。（三）證人林麗貞於偵查中證稱：「八十五年干鴻裕結婚我有
    參加他的喜宴，之後他就蜜月旅行，從八十五年十月十四日至十月二十日，我每
    天都有看到他的機車（墨綠色）停在地下室，因為我每天都到地下室騎我的機車
    去上班，下班再騎回來停，所以有每天看到他的機車，都沒有外出，我是早上六
    時多出門，送女兒上學，八時再騎出上班，中午十二點回來照顧小孩，其他出門
    的時間都臨時有需要的事才出門，而且也看到他的機車上有灰塵，我亦知道干鴻
    裕、甲○○二兄弟開吉普車。」等語，益見被告所辯非虛。（四）被告另擁有一
    部車號ＥＢＨ－６０８號白紫色機車，亦經檢察官當庭審核其行車執照無訛，有
    筆錄為憑，衡情被告自無再向他人借用機車之可能。（五）告訴人指訴被告肇事
    後左膝蓋受傷，黑色安全帽破損等語，嗣經檢察官檢視被告身體結果，其左腳固
    留有疤痕，被告亦供稱其弟（兄之誤）有黑色安全帽等語（見一一九四號偵卷五
    頁、六頁、十五頁反面、二十一頁反面、二十二頁反面），然查被告堅稱其左腳
    疤痕係於服役時受傷，且安全帽係因用久破損，徵諸常情，亦非全然不可採信，
    且不排除巧合之可能性，自不足採為斷罪資料。（六）告訴人指明肇事之車號Ｇ
    ＯＵ─六二三號機車，因被告供稱業經售出，已無法鑑識有無撞痕或修補痕跡，
    亦難作為不利於被告之認定。（七）告訴人於警訊中供承曾以0000000號
    電話與被告聯絡，嗣遭接聽電話者掛斷電話，以及被告之弟干鴻裕於警訊時曾應
    允帶兄弟至警局供被害人指認，但卻食言等情（見一一九四號偵卷二十六頁反面
    ），固經證人承辦員警顏博炫證述在卷（見一一九四號偵卷二十五頁正反面、二
    十六頁），惟為被告所否認，且乏證據證明告訴人所指接聽電話之人即係被告，
    而遽令被告入罪，或認被告未前往警局接受指認，即推定其涉及本案。（八）告
    訴人雖指訴肇事之車號ＧＯＵ─六二三號機車闖紅燈致撞及其與子翁嘉宏受傷，
    惟關於肇事者闖紅燈之事實，除告訴人及其子翁嘉宏之指訴外，告訴人始終無法
    提出確切證據以資證明，尚難徒憑空言認定被告有闖紅燈之過失。此外，復查無
    其他積極證據足資認定被告涉有上開過失傷害犯行，揆諸前揭說明，自屬不能證
明被告犯罪。
五、原審因予諭知被告無罪之判決，經核尚無違誤，公訴人上訴意旨，仍執陳詞，指
    摘原判決不當，為無理由，應予駁回。
據上論斷，應依刑事訴訟法第三百六十八條，判決如主文。
中    華    民    國    八十九    年       七       月        十二      日
                            臺灣高等法院交通法庭
                                審判長法  官  陳  春  秋
                                      法  官  王  麗  莉
                                      法  官  高  明  哲
右正本證明與原本無異。
不得上訴。
                                      書記官  李  垂  福
中    華    民    國    八十九    年        七      月        十五      日


司法院資訊處製作；財團法人民間司法改革基金會備份。
